it: Permanenza dell'inchiostro: Per archiviazione (resistente alla luce); Permanente; Riumidificabile; Lavabile; Resistente all’acqua; Altro
pl: Trwałość tuszu: Archiwalny (światłotrwały); Trwały; Z możliwością ponownego nawilżenia; Zmywalny; Odporny na wodę; Inne
th: ความคงทนของหมึก: สำหรับเก็บถาวร (สีไม่ซีดจาง); ถาวร; ละลายน้ำได้ใหม่; ซักออกได้; กันน้ำ; อื่นๆ
ko: 잉크 영구성: 보존용(내광성); 영구적; 재습식 가능; 워셔블; 내수성; 기타
el: Μονιμότητα μελανιού: Αρχειακής ποιότητας (ανθεκτικό στο φως); Μόνιμο; Επαναδιαβρέξιμο; Πλενόμενο; Ανθεκτικό στο νερό; Άλλο
sv: Bläckbeständighet: Arkivbeständig (ljusäkta); Permanent; Återfuktbar; Tvättbar; Vattentålig; Övrigt
hr-HR: Trajnost tinte: Arhivsko (otporno na svjetlost); Trajno; Ponovno vlaživo; Može se prati; Vodootporno; Ostalo
bg-BG: Трайност на мастилото: Архивно (светлоустойчиво); Перманентно; Повторно намокрящо се; Миещо се; Устойчиво на вода; Други
en: Ink permanence: Archival (lightfast); Permanent; Rewettable; Washable; Water-resistant; Other
lt-LT: Rašalo ilgalaikiškumas: Archyvinis (atsparus šviesai); Ilgalaikis; Vėl sudrėkinamas; Nuplaunamas; Atsparus vandeniui; Kita
sl-SI: Obstojnost črnila: Arhivsko (obstojno na svetlobi); Trajno; S ponovnim vlaženjem; Pralno; Vodoodporno; Drugo
nl: Inkt permanentie: Archiefwaardig (lichtecht); Permanent; Herbevochtigbaar; Uitwasbaar; Waterbestendig; Overige
pt-PT: permanência da tinta: Arquivo (resistente à luz); Permanente; Reidratável; Lavável; Resistente à água; Outro
es: Permanencia de la tinta: De archivo (resistente a la luz); Permanente; Rehumectable; Lavable; Resistente al agua; Otro
vi: Độ bền của mực: Lưu trữ (bền sáng); Bền màu; Có thể làm ướt lại; Có thể giặt sạch; Chống nước; Khác
cs: Trvanlivost inkoustu: Archivní (stálobarevný); Permanentní; Rozmývatelný; Omyvatelný; Voděodolný; Jiné
sk-SK: Trvanlivosť atramentu: Archívny (stálofarebný); Stály; Znovu navlhčiteľný; Umývateľný; Vodoodolný; Iné
da: Blækkets holdbarhed: Arkivbestandig (lysægte); Permanent; Genfugtelig; Vaskbar; Vandafvisende; Andet
pt-BR: Tinta permanência: Arquivamento (resistente à luz); Permanente; Reumedecível; Lavável; Resistente à água; Outro
nb: Blekkbestandighet: Arkivkvalitet (lysekte); Permanent; Kan fuktes på nytt; Vaskbar; Vannbestandig; Annet
ja: インクの耐久性: アーカイバル (耐光性); パーマネント; 再湿性; ウォッシャブル; 耐水性; その他
fr: Permanence de l’encre: Qualité d’archivage (résistant à la lumière); Permanent; Réhydratable; Lavable; Résistant à l’eau; Autre
ro-RO: Permanența cernelii: De arhivă (rezistentă la lumină); Permanentă; Reumezibilă; Lavabilă; Rezistentă la apă; Altele
de: Tintenbeständigkeit: Dokumentenecht (lichtecht); Permanent; Wieder anlösbar; Abwaschbar; Wasserabweisend; Sonstige
zh-TW: 墨水永久性: 檔案級 (耐光); 永久性; 可再濕潤; 可水洗; 抗水; 其他
fi: Musteen pysyvyys: Arkistointikelpoinen (valonkestävä); Pysyvä; Uudelleenkostutettava; Pestävä; Vedenkestävä; Muu
zh-CN: 墨水持久性: 档案级（耐光）; 永久性; 可复水; 可水洗; 抗水; 其他
hu: Tintatartósság: Archiválási (fényálló); Tartós; Újra nedvesíthető; Mosható; Vízálló; Egyéb
tr: Mürekkebin kalıcılığı: Arşivlik (ışığa dayanıklı); Kalıcı; Yeniden ıslatılabilir; Yıkanabilir; Suya dayanıklı; Diğer
ru: Стойкость чернил: Архивные (светостойкие); Перманентные; Размываемые водой; Смываемые; Водостойкие; Другое